臺灣高等法院臺中分院刑事裁定　
110年度聲字第2070號
聲  請  人  臺灣高等檢察署臺中檢察分署檢察官     
受  刑  人  洪家勝



上列聲請人因受刑人數罪併罰有二裁判以上，聲請定其應執行之
刑（聲請案號：110年度執聲字第959號），本院裁定如下：
    主  文
洪家勝因犯如附表所示各罪所處之刑，應執行有期徒刑肆年捌月
。
    理  由
受刑人洪家勝因詐欺等數罪，經本院及最高法院先後判處如附表
所示之刑，均經分別確定在案。茲檢察官聲請定其應執行之刑，
本院審核認聲請為正當，應予准許，並衡酌受刑人所犯各罪之犯
罪類型、行為態樣、手段、動機、侵害法益種類及責任非難程度
，而為整體評價後，定其應執行刑。爰依刑事訴訟法第477條第1
項、刑法第53條、第51條第5款，裁定如主文。
中　　華　　民　　國　　110 　年　　8 　　月　　20　　日
            刑事第五庭    審判長法　官  鄭  永  玉
    　　　　　　　　　　　　　　法　官  周  莉  菁
  　　　　　　　　　　　　　　　法　官  卓  進  仕
以上正本證明與原本無異。     
如不服本裁定，應於裁定送達後5日內向本院提出抗告書狀(須附
繕本)。
                                書記官  廖  家  莉
　　　　　　　　　　　　　　　　
中　　華　　民　　國　　110 　年　　8 　　月　　20　　日
附表：受刑人洪家勝定應執行刑案件一覽表
編           號  1 2 3 罪           名          詐欺         詐欺         詐欺 宣     告     刑  有期徒刑1年6月（共2罪） 有期徒刑1年1月（共3罪） 有期徒刑1年4月（共2罪） 犯   罪  日   期  106年3月20日至106年3月21日、 106年3月27日 106年3月22日（2次）、 106年3月23日 106年3月23日至106年3月24日、 106年3月28日至106年3月29日 偵查（自訴）機關年  度  案  號  臺中地檢106年度偵緝字第1798號 臺中地檢106年度偵緝字第1798號 臺中地檢106年度偵緝字第1798號 最後事實審 法        院       中高分院       中高分院       中高分院  案        號 107年度上訴字第1766號 107年度上訴字第1766號 107年度上訴字第1766號  判 決  日 期     108年1月15日     108年1月15日     108年1月15日 確定判決 法        院       最高法院       最高法院       最高法院  案        號 108年度台上字第1278號 108年度台上字第1278號 108年度台上字第1278號  判決確定日期     108年4月11日     108年4月11日     108年4月11日 是否為得易科罰金之案件     不得易科、社勞    不得易科、社勞    不得易科、社勞 備           註  臺中地檢108年度執字第6331號 臺中地檢108年度執字第6331號 臺中地檢108年度執字第6331號   編號1至9曾定有期徒刑4年   

編           號  4 5 6 罪           名         詐欺         詐欺         詐欺 宣     告     刑  有期徒刑1年2月 有期徒刑1年3月（共4罪） 有期徒刑1年1月（共5罪） 犯   罪  日   期  106年3月28日 106年4月6日（2次）、 106年4月7日、 106年4月25日 106年4月6日（5次） 偵查（自訴）機關年  度  案  號  臺中地檢106年度偵緝字第1798號 臺中地檢106年度偵字第26726號等 臺中地檢106年度偵字第26726號等 最後事實審 法        院       中高分院       中高分院       中高分院  案        號 107年度上訴字第1766號 108年度上訴字第2247號等 108年度上訴字第2247號等  判 決  日 期     108年1月15日     109年1月14日     109年1月14日 確定判決 法        院       最高法院       最高法院       最高法院  案        號 108年度台上字第1278號 109年度台上字第5206號等 109年度台上字第5206號等  判決確定日期     108年4月11日     109年11月12日     109年11月12日 是否為得易科罰金之案件     不得易科、社勞    不得易科、社勞    不得易科、社勞 備           註  臺中地檢108年度執字第6331號 臺中地檢109年度執字第17226號 臺中地檢109年度執字第17226號   編號1至9曾定有期徒刑4年   

編           號  7 8        9 罪           名          詐欺         詐欺     詐欺 宣     告     刑  有期徒刑1年4月（共4罪） 有期徒刑1年2月（共4罪） 有期徒刑1年6月 犯   罪  日   期  106年4月6日、 106年4月7日、 106年4月14日、 106年4月17日 106年4月1日、 106年4月3日、 106年4月14日、 106年4月18日 106年4月25日 偵查（自訴）機關年  度  案  號  臺中地檢106年度偵字第26726號等 臺中地檢106年度偵字第26726號等 臺中地檢106年度偵字第26726號等 最後事實審 法        院       中高分院       中高分院 中高分院  案        號 108年度上訴字第2247號等 108年度上訴字第2247號等 109年度上更一字第327號  判 決  日 期     109年1月14日     109年1月14日 110年1月27日 確定判決 法        院       最高法院       最高法院 中高分院  案        號 109年度台上字第5206號等 109年度台上字第5206號等 109年度上更一字第327號  判決確定日期     109年11月12日     109年11月12日 110年2月22日 是否為得易科罰金之案件     不得易科、社勞    不得易科、社勞 不得易科、社勞 備           註  臺中地檢109年度執字第17226號 臺中地檢109年度執字第17226號 臺中地檢110年度執字第3471號   編號1至9曾定有期徒刑4年   

編           號  10 11  罪           名          詐欺         詐欺  宣     告     刑  有期徒刑1年4月（共4罪） 有期徒刑1年5月  犯   罪  日   期  106年3月26日（2次）、 106年4月7日、 106年4月12日 106年4月11日  偵查（自訴）機關年  度  案  號  臺中地檢107年度偵字第21184號 臺中地檢107年度偵字第21184號  最後事實審 法        院       中高分院       中高分院   案        號 110年度上訴字第473號 110年度上訴字第473號   判 決  日 期     110年5月26日     110年5月26日  確定判決 法        院       中高分院       中高分院   案        號 110年度上訴字第473號 110年度上訴字第473號   判決確定日期     110年6月30日     110年6月30日  是否為得易科罰金之案件     不得易科、社勞    不得易科、社勞  備           註  臺中地檢110年度執字第9650號 臺中地檢110年度執字第9650號    編號10至11曾定有期徒刑2年8月